# 求助陈版，债务豁免的问题

提问人：yumaka 时间：2021-03-01 12:33:05
请教陈版，A公司为B,C公司的最终控制方，C公司是B公司的全资子公司，但实收资本仅到账20%。C公司欠A公司欠款 1000 万，A公司打算免除此笔债务，请问这算关联方债务豁免吗？如果是债务豁免那是计入实收资本还是资本公积，非常感谢。

回答人：chenyiwei
属于关联方债务豁免。账务处理应当逐层下推处理：
A公司：借：长期股权投资——B，贷：其他应收款——C
B公司：借：长期股权投资——C，贷：资本公积——资本溢价
C公司：借：其他应付款——A，贷：资本公积——资本溢价